臺灣臺北地方法院刑事判決　　　　　　 100年度易字第1851號
公　訴　人　臺灣臺北地方法院檢察署檢察官
被　　　告　宋家汶
選任辯護人　廖年盛律師
被　　　告　張生韋
上列被告因竊盜案件，經檢察官提起公訴（100年度偵字第10300
號），本院判決如下：
    主  文
宋家汶共同攜帶兇器，毀壞門扇侵入住宅竊盜，共肆罪，各處有
期徒刑拾月，扣案鐵撬壹支各予沒收。應執行有期徒刑貳年，緩
刑肆年，扣案鐵撬壹支沒收。
張生韋共同攜帶兇器，毀壞門扇侵入住宅竊盜，共肆罪，各處有
期徒刑拾月，扣案鐵撬壹支各予沒收。應執行有期徒刑貳年，緩
刑肆年，扣案鐵撬壹支沒收。
    事  實
一、宋家汶、張生韋共同意圖為自己不法之所有，基於竊盜之犯
    意聯絡，於附表編號(一)至(四)所示時間，攜帶宋家汶所有，以
    金屬材質製成、質地堅硬，客觀上足以對於人之生命、身體
    造成危害而屬兇器之鐵撬1支，前往如附表所示之住宅，使
    用該鐵撬，以伸入門縫將大門強力撬開破壞，或將大門上附
    著之鎖頭挖掉之方式，侵入該等住宅，而竊取附表所示被害
    人之財物。
二、案經附表所示之被害人訴由臺北市政府警察局大安分局報請
    臺灣臺北地方法院檢察署檢察官偵查起訴。
    理  由
壹、程序部分
    按被告以外之人於審判外之言詞或書面陳述，除法律有規定
    者外，不得作為證據；又被告以外之人於審判外之陳述，雖
    不符合同法第159條之1至第159條之4之規定，但經當事人於
    審判程序同意作為證據，法院審酌該言詞陳述或書面陳述作
    成時之情況，認為適當者，亦得為證據。當事人、代理人或
    辯護人於法院調查證據時，知有第159條第1項不得為證據之
    情形，而未於言詞辯論終結前聲明異議者，視為有前項之同
    意。刑事訴訟法第159條第1項及第159條之5分別定有明文。
    本判決下列所引用之證據資料，均經依法踐行調查證據程序
    ，當事人於本院言詞辯論終結前亦未聲明異議，本院審酌證
    據資料製作時之情況，均無違法不當及證明力明顯過低之瑕
    疵，亦查無依法應排除其證據能力之情形，認以之作為證據
    應屬適當，皆有證據能力。
貳、實體部分
一、訊據被告宋家汶、張生韋對於上開犯行坦承不諱，核與告訴
    人余劉慕昭、賴柏男、林妍華、王映璇、王苑玲、鍾怡婷及
    王立娟於警詢中之陳述，及證人宋家汶、余劉慕昭、賴柏男
    、林妍華、王映璇、鍾怡婷及王立娟於偵查中之證述情節相
    符，並有扣案鐵撬1支、贓物認領保管單、犯罪現場與查獲
    贓物及扣案工具照片、被告二人行竊地點附近監視錄影器拍
    得畫面相片、刑案現場勘察報告等在卷可稽，足徵被告二人
    自白與事實相符。本件事證明確，被告犯行堪以認定，應依
    法論科。
二、按刑法第321條第1項第3款之攜帶兇器竊盜罪，係以行為人
    攜帶兇器竊盜為其加重條件，此所謂兇器，其種類並無限制
    ，凡客觀上足對人之生命、身體、安全構成威脅，具有危險
    性之兇器均屬之，且祇須行竊時攜帶此種具有危險性之兇器
    為已足，並不以攜帶之初有行兇之意圖為必要。被告等人持
    以金屬材質製成，質地堅硬，客觀上足以對於人之生命、身
    體構成危害而屬兇器之鐵撬，伸入門縫撬開破壞大門，或以
    鐵撬將大門上附著之鎖頭挖去，繼而侵入行竊，核被告二人
    所為，均係犯刑法第321條第1項第1、2、3款之攜帶兇器，
    毀壞門扇侵入住宅加重竊盜罪，共4罪。被告二人就該4次犯
    行，均有犯意之聯絡及行為之分擔，皆為共同正犯。被告二
    人就附表編號(三)之犯行，係以一個侵入住宅竊盜行為，同時
    竊取分屬林妍華、王映璇及王苑玲所有之財物，觸犯數個構
    成要件相同之竊盜罪名，為想像競合犯，應從一被害情節較
    重（被害人王映璇部分）之加重竊盜罪論處。被告所犯4次
    竊盜犯行，犯意各別，行為互殊，應予分論併罰。公訴人雖
    認被告二人另應成立刑法第306條之無故侵入住宅罪，惟100
    年1月26日修正公布施行之刑法第321條第1項第1款「侵入住
    宅或有人居住之建築物、船艦或隱匿其內而犯之者」之加重
    竊盜罪，本質上即已將「侵入住宅或有人居住之建築物、船
    艦」等，列為加重之條件，是因侵入住宅竊盜而構成該款之
    罪者，即無再重複論以刑法第306條侵入住宅罪之餘地，公
    訴意旨對此尚屬誤會。爰審酌被告二人不思正途，在短時間
    內接連犯下四次竊盜犯行，且手法係白晝持鐵撬強行破壞大
    門侵入行竊，所為嚴重破壞社會治安，且造成被害人之恐懼
    ，及其等犯罪之動機、目的、手段、智識程度，及終能坦承
    犯罪等一切情狀，就所犯4罪各量處有期徒刑10月，並定應
    執行刑為有期徒刑2年。末查被告二人前均未曾受有期徒刑
    以上刑之宣告，有臺灣高等法院被告前案紀錄表在卷可稽，
    本件多次竊盜行為甚有不該，惟被告二人事後已賠償告訴人
    余劉慕昭、賴柏男、王映璇、王苑玲、王立娟、林妍華之損
    失，達成和解，該等告訴人亦均表明願給予被告自新之機會
    ，有和解書6份在卷可稽（見本院卷第42至46頁、第63頁）
    ，足見被告二人甚有悔過向善之意，本院並斟酌被告二人先
    前到案後曾遭羈押，復經此偵查、審判程序及刑之宣告，已
    足使被告二人知所警惕而不致再犯，因認前開所宣告之刑，
    以暫不執行為適當，故均予宣告緩刑4年，以啟自新。扣案
    鐵撬1支，係被告宋家汶所有供本件犯罪所用之物，此據被
    告宋家汶供承在卷，爰依刑法第38條第2項規定宣告沒收。
    至於另為警扣案之T字型扳手、十字螺絲起子、一字螺絲起
    子、水管鉗、自製開鎖工具、襪子、工具包等物，業據被告
    否認於犯罪時所使用，復無其他證據證明被告有用以行竊，
    故不宣告沒收。
據上論斷，應依刑事訴訟法第299條第1項前段，刑法第28條、第
321條第1項第1、2、3款、第55條、第51條第5款、第74條第1項
第1款、第38條第2項，判決如主文。
本案經檢察官葉惠燕到庭執行職務。
中    華    民    國   100    年    9     月    16    日
                  刑事第七庭    法  官  林庚棟
附表：
┌──┬──────┬─────────────┬───────────┬─────────┐
│編號│行竊時間    │犯罪地點                  │犯罪方法              │所得財物          │
├──┼──────┼─────────────┼───────────┼─────────┤
│ (一) │100年4月21日│臺北市○○區○○街4巷20號 │宋家汶、張生韋共同攜帶│黃金與白金十字架項│
│    │12時前後    │3樓余劉慕昭住處           │足供為兇器之鐵撬，伸入│鍊、K金項鍊、黃金 │
│    │            │                          │門縫，將左列住宅大門強│項鍊、珍珠戒指、銀│
│    │            │                          │力撬開破壞後，侵入該住│項鍊、鏤衣金戒指、│
│    │            │                          │宅竊取財物            │耳環等            │
├──┼──────┼─────────────┼───────────┼─────────┤
│ (二) │100年4月28日│臺北市○○區○○街50號4樓 │宋家汶、張生韋共同攜帶│現金約新臺幣（下同│
│    │11時許      │賴柏男住處                │足供為兇器之鐵撬，伸入│）1萬元、項鍊、男 │
│    │            │                          │門縫，將左列住宅大門強│用及女用手錶3只、 │
│    │            │                          │力撬開破壞後，侵入該住│萬寶龍筆、LV皮包等│
│    │            │                          │宅竊取財物            │                  │
├──┼──────┼─────────────┼───────────┼─────────┤
│ (三) │100年5月4日 │臺北市○○區○居街60巷5號 │宋家汶、張生韋共同攜帶│林妍華及王映璇所有│
│    │12時許      │5樓林妍華、王映璇、王苑玲 │足供為兇器之鐵撬，伸入│之筆記型電腦各1台 │
│    │            │、鍾怡婷住處              │門縫，將左列住宅大門強│、王苑玲所有之韓幣│
│    │            │                          │力撬開破壞後，侵入該住│（折合新臺幣約4至 │
│    │            │                          │宅竊取財物            │5千元）、戒指1只  │
│    │            │                          │                      │（鍾怡婷未有損失）│
├──┼──────┼─────────────┼───────────┼─────────┤
│ (四) │100年5月6日 │臺北市○○區○○路4段72巷 │宋家汶、張生韋共同攜帶│現金6100元、手錶1 │
│    │12時許      │16弄7號4樓王立娟住處      │足供為兇器之鐵撬，以鐵│只、K金耳環2只、銀│
│    │            │                          │撬將左列住宅大門上附著│戒指1只、黃水晶戒 │
│    │            │                          │之鎖頭挖掉後，侵入該住│指1只             │
│    │            │                          │宅竊取財物            │                  │
└──┴──────┴─────────────┴───────────┴─────────┘
以上正本證明與原本無異。
如不服本判決應於收受送達後10日內向本院提出上訴書狀，並應
敘述具體理由；其未敘述上訴理由者，應於上訴期間屆滿後20日
內向本院補提理由書（均須按他造當事人之人數附繕本）「切勿
逕送上級法院」。
                                書記官  劉俊源
中    華    民    國   100    年    9     月    16    日
附錄本案論罪科刑法條全文
中華民國刑法第321條（100年1月26日修正公布施行）：
犯竊盜罪而有下列情形之一者，處6月以上、5年以下有期徒刑，
得併科新臺幣10萬元以下罰金：
一、侵入住宅或有人居住之建築物、船艦或隱匿其內而犯之者。
二、毀越門扇、牆垣或其他安全設備而犯之者。
三、攜帶兇器而犯之者。
四、結夥三人以上而犯之者。
五、乘火災、水災或其他災害之際而犯之者。
六、在車站、埠頭、航空站或其他供水、陸、空公眾運輸之舟、
    車、航空機內而犯之者。
前項之未遂犯罰之。